臺灣板橋地方法院民事裁定　　　　　　100年度監字第633號
聲　請　人　蕭峻文
相　對　人　蕭宏其
利害關係人　黃彩玉
上列聲請人聲請指定受監護宣告人之會同開具財產清冊之人事件
，本院裁定如下：
    主    文
指定黃彩玉為受監護宣告人蕭宏其之會同開具財產清冊之人。
程序費用由聲請人負擔。
    理    由
一、按法院為監護之宣告時，應依職權就配偶、四親等內之親屬
    、最近一年有同居事實之其他親屬、主管機關、社會福利機
    構或其他適當之人選定一人或數人為監護人，並同時指定會
    同開具財產清冊之人，修正後之民法第1111條第1 項定有明
    文。
二、聲請意旨略以：聲請人為相對人即受監護宣告人蕭宏其之配
    偶，相對人前於民國97年6 月6 日經鈞院以97 年度禁字第
    62號裁定宣告禁治產在案，聲請人依法為相對人之法定監護
    人。茲因民法相關規定業經修訂，爰聲請鈞院准予指定聲請
    人之配偶黃彩玉為會同開具財產清冊之人等語，並提出同意
    書、親屬系統表、97年度禁字第62號民事裁定、戶籍謄本等
    件為證。
三、按民法總則中華民國97年5 月2 日修正之條文施行前，已為
    禁治產宣告者，視為已為監護宣告；繫屬於法院之禁治產事
    件，其聲請禁治產宣告者，視為聲請監護宣告；聲請撤銷禁
    治產宣告者，視為聲請撤銷監護宣告；並均於修正施行後，
    適用修正後之規定，民法總則施行法第4 條定有明文。上開
    按民法總則中華民國97年5 月2 日修正之條文，於98年11月
    23日施行，本件相對人前既經本院以97年度禁字第62號裁定
    宣告禁治產，依上開規定，視為已為監護宣告，合先敘明。
四、經查，聲請人主張其為相對人即受監護宣告人黃彩玉之父親
    ，相對人前經本院以97年度禁字62號裁定宣告禁治產在案，
    聲請人依法為相對人之監護人等請，業據聲請人提出戶籍謄
    本及本院97年度禁字第62號民事裁定為證，並經本院依職權
    調取本院97年度禁字第62號禁治產宣告卷宗核閱無訛。又聲
    請人主張相對人未經法院指定會同開具財產清冊之人，現需
    為相對人指定會同開具財產清冊之人，乃聲請指定聲請人之
    配偶黃彩玉為其會同開具財產清冊之人之事實，業據聲請人
    提出戶籍謄本、親屬系統表暨同意書為證，自堪信為真實。
    本院參酌黃彩玉為聲請人之配偶，且經受監護宣告人蕭宏其
    之兄弟及其他親屬同意，揆諸上開規定意旨，聲請人聲請指
    定黃彩玉為相對人之會同開具財產清冊之人，核無不合，應
    予准許，爰裁定如主文所示，以應實際需要。
五、依非訟事件法第21條第1 項前段，裁定如主文。
中    華    民    國    100   年    11    月    28    日
                  家事法庭  法  官  郭光興
以上正本係照原本作成
如對本裁定抗告須於裁定送達後10日內向本院提出抗告狀
中    華    民    國    100   年    11    月    28    日
                            書記官  簡維萍